臺灣基隆地方法院交通事件裁定　　　　　94年度交聲字第41號
移送機關即
原處分機關　交通部公路總局台北區監理所基隆監理站
異　議　人
即受處分人　甲○○　男　24歲.
上列受處分人因違反道路交通管理處罰條例聲明異議案件，對於
交通部公路總局台北區監理所基隆監理站中華民國93年12月30日
所為之處分（原處分案號：基監字第裁42─ACV303001 號），聲
明異議，本院裁定如下：
    主  文
異議駁回。
    理  由
一、原處分意旨略以：異議人即受處分人甲○○（下稱異議人）
    駕駛之車牌號碼N27-666 號重型機車，於民國93年11月18日
    18時3 分許，由台北市○○路往至善路口時，行經有燈光號
    誌管制之交叉路口闖紅燈，已違反道路交通管理處罰條例第
    53條第1 項規定，由警察逕行舉發在案，爰依前揭規定裁處
    異議人罰鍰新台幣（下同）1,800 元，並依同條例第63條第
    1 項規定記違規點數3 點等語。
二、聲明異議意旨略以：異議人騎乘上開機車行經自強隧道往故
    宮方向，均未闖紅燈，且在至善路二段口號誌燈係綠燈時異
    議人騎乘之機車即已超過停止線，係因前方塞車所以車子被
    擋住停在停止線前方路口，無法繼續前進，後來看到號誌燈
    變黃燈時就繼續前進，過了路口停在路中央時警察就走過來
    將其車鑰匙拔掉，並叫異議人將車子移至路邊，然後開立任
    意變換車道罰單及闖紅燈罰單各1 張，惟本件異議人之機車
    在綠燈時已超過停止線，並未闖紅燈，為此聲明異議等語。
三、按「汽車（包括機器腳踏車）駕駛人，行經有燈光號誌管制
    之交叉路口闖紅燈者，處新台幣一千八百元以上至五千四百
    元以下罰鍰」、「汽車（包括機器腳踏車）駕駛人有左列各
    款所列條款之之一者，除依原條款處罰鍰外，並予記點：：
    ：三、有第四十三條、第五十三條或第五十四條情形之一者
    ，各記違規點數三點」，道路交通管理處罰條例第53條、第
    63條第1項第3款分別定有明文。
四、經查：
　(一)異議人於93年11月18日18時許，騎乘上開重型機車，在自強
  　隧道口未依規定騎在機慢車道，並於機車出隧道口後，連闖
    2 個紅燈（即台北市○○路41巷口、31巷口之紅燈），直接
    前進至台北市○○路○○段停止線前，因前方堵車無法繼續
    前進，始為自後尾隨之員警乙○○開立未依車道行駛及闖紅
    燈之罰單等情，業據證人即舉發員警乙○○到庭證述：「93
    年11月18日當天我在值巡邏勤務，我的機車是騎在自強隧道
    內的機慢車道，我看到異議人騎的機車沒有依規定騎在機慢
    車道內而是在快車道行駛，因為他已有違規情事所以我在後
    跟隨他，出了隧道後，第1 個紅綠燈是在41巷口，當時該號
    誌燈是顯示紅燈，第2 個紅綠燈是在35巷口，該巷口的號誌
    與41巷口的號誌是同步進行的，當時35巷口的號誌燈也是紅
    燈（庭呈41巷口及35巷口的號誌燈位置），異議人當時見到
    號誌燈是紅燈根本沒有停車就直接前進到200 公尺前的至善
    路口，該路口還有另一個紅綠燈（如庭呈第2 頁照片所示）
    ，異議人所騎乘的機車就停在如我在第2 頁照片以藍筆所繪
    的位置，異議人是停在35巷口前方另一個紅綠燈停止線的位
    置（至善路與故宮路口），異議人遭其他車輛堵住無法繼續
    前進，我就上前攔停異議人，我先將他的鑰匙轉到熄火的位
    置，再請他靠邊，就對他開罰單，我這一路都是一直騎在他
    後面看他違規的情形」、「（問：本件異議人闖紅燈的路段
    為何？）是41巷口及35巷口的紅綠燈，異議人所講他車子停
    在停止線的位置是他已經闖過2 個紅綠燈所停的位置，該位
    置是在至善路二段口，是自強隧道出來後的第3 個紅綠燈」
    等語明確（見本院94年2 月21日訊問筆錄），且有證人乙○
    ○當庭提出之照片3 幀及台北市政府警察局北市警交大字第
    ACV303001 號舉發違反道路交通管理事件通知單影本1 紙在
    卷可稽。
  (二)異議人雖一再辯稱其在路口係綠燈時即已超越停止線云云，
    惟異議人於異議狀及本院訊問時爭執其綠燈時即已超越停止
    線之路口係至善路二段路口，業經本院向異議人確認無訛，
    而本件異議人被舉發闖紅燈之路口係故宮路41巷口及35巷口
    ，已據證人乙○○證述如前，顯見異議人爭執未闖紅燈之路
    口並非本件違規闖紅燈之路口，是異議人以其與本件違規事
    實無涉之路口未闖紅燈為由聲明異議，自屬無據。異議人雖
    又辯稱證人乙○○所言不實，其通過故宮路41巷口及35巷口
    時均係綠燈，並未闖紅燈云云。然查證人乙○○係台北市政
    府警察局士林分局翠山派出所員警，其與異議人素不相識，
    衡情自無甘冒偽證之責而設詞誣攀之理，且證人乙○○所述
    異議人係如何未依規定之車道行駛、因何原因而停車無法繼
    續前進、其機車行進路線、遭取締之位置，均為異議人所不
    爭執，顯見證人乙○○證述其係一路尾隨於異議人之後，並
    全程目睹異議人闖紅燈之情節，並非虛妄，異議人空言指稱
    證人乙○○所言不實云云，亦屬無據。
  (三)綜上所述，異議人騎乘上開車輛行經有燈號誌管制之交岔路
    口（即台北市○○路41巷口、35巷口）闖紅燈之事實，應堪
    認定。從而，原處分機關依前揭規定裁處異議人罰鍰1,800
    元，並記違規點數3 點，自無不合。本件異議為無理由，應
    予駁回。至異議人異議狀所載員警在路中央無預警將其機車
    鑰匙拔走，使其冒被後方車輛追撞之危險而將車子牽往路邊
    等警員執行職務是否妥適等情，核非交通法庭處理交通事件
    應審酌之事項，本院自不予以論駁，附此敘明。
五、據上論斷，應依道路交通案件處理辦法第19條，裁定如主文
    。
中　　華　　民　　國　　94　　年　　2 　　月　　25　　日
                  交通法庭法    官  王美婷
以上正本證明與原本無異。
對於本件裁定如有不服，應於送達後5日內， 向本院提出抗告書
狀，敘述抗告之理由，抗告於臺灣高等法院。
中　　華　　民　　國　　94　　年　　2 　　月　　25　　日
                          書 記 官  劉珍珍
